臺灣臺中地方法院刑事判決
111年度交訴字第128號
公  訴  人  臺灣臺中地方檢察署檢察官
被      告  許銘雄


上列被告因肇事逃逸案件，經檢察官提起公訴（111年度偵字第7
322號），被告於本院行準備程序時，對於犯罪事實為有罪之陳
述，經本院合議庭裁定由受命法官獨任適用簡式審判程序，本院
判決如下：
    主  文
丙○○犯駕駛動力交通工具發生交通事故，致人傷害而逃逸罪，處
有期徒刑陸月，如易科罰金，以新臺幣壹仟元折算壹日。
    犯罪事實
一、丙○○於民國110年10月17日某時，駕駛車號000-0000號自用
    小客車沿臺中市大里區環河路由東往西方向行駛，於同日15
    時35分許，行經臺中市大里區環河路與中投東路交岔路口，
    本應注意汽車行駛至交岔路口右轉彎時，轉彎車應讓直行車
    先行，又駕駛人應注意兩車並行之間隔，並隨時採取必要之
    安全措施，而依當時天候晴、日間自然光線，柏油路面乾燥
    、無缺陷、無障礙物，視距良好，客觀上並無不能注意之情
    事，竟疏未注意同向後方有無其他車輛，貿然右轉彎，適有
    乙○○騎車號000-0000號普通重型機車沿臺中市大里區環河路
    由東往西方向駛抵該處，煞避不及，人車倒地往前滑行，丙
    ○○駕駛之車輛右後車尾與乙○○所騎機車前車頭因而發生碰撞
    ，致乙○○受有前胸壁挫傷、右側上臂挫傷、左側前臂挫傷、
    左側手腕擦傷等傷害(涉犯過失傷害罪嫌部分，業經撤回告
    訴，前經臺灣臺中地方檢察署檢察官另為不起訴處分)。詎
    丙○○肇事致乙○○受傷後，竟未採取救護或其他必要措施，竟
    基於肇事致人受傷逃逸之犯意，未協助乙○○就醫，亦未留下
    聯絡方式，逕自駕駛該車離開現場而逃逸。嗣經警據報到場
    處理，始悉上情。
二、案經乙○○訴由臺中市政府警察局霧峰分局報告臺灣臺中地方
    檢察署檢察官偵查起訴。
    理  由
壹、程序部分：
    按本案被告丙○○所犯為死刑、無期徒刑、最輕本刑為3年以
    上有期徒刑之罪或高等法院管轄第一審案件以外之罪，其於
    準備程序就前揭被訴事實為有罪之陳述，經本院告知簡式審
    判程序之旨，並聽取被告與公訴人之意見後，認無不得或不
    宜改依簡式審判程序進行之情形，爰依刑事訴訟法第273條
    之1第1項規定，裁定本件進行簡式審判程序，且據同法第27
    3條之2之規定，簡式審判之證據調查亦無同法第159條第1項
    規定之適用，是下列所採用之證據，均不受傳聞證據證據能
    力之限制，均有證據能力。
貳、實體部分：
一、認定犯罪事實根據之證據及理由：
    上揭犯罪事實，業據被告於偵訊、本院準備程序及審理時均
    坦承不諱【見臺灣臺中地方檢察署111年度偵字第7322號偵
    查卷宗(下稱偵卷)第101-102頁、本院卷第20、38頁】，核
    與證人即告訴人乙○○於警詢時證述相符(見偵卷第23-25頁)
    ，且有職務報告、仁愛醫療財團法人臺中大里仁愛醫院診斷
    證明書、臺中市○○○○○道路○○○○○○○○○○○○○路○○○○○○○號查詢
    汽車車籍、證號查詢汽車駕駛人、道路交通事故現場圖、道
    路交通事故調查報告表㈠㈡各1紙、現場暨車損照片27張、臺
    中市政府局交通事故補充資料表1紙、行車紀錄器錄影畫面
    截圖照片4張在卷可稽(見偵卷第17、27、29、31、35、53、
    55-57、59-74、75、77-79頁)，足認被告之自白與事實相符
    ，本案事證明確，被告前揭犯行洵堪認定，應予依法論科。
二、論罪科刑：
  ㈠核被告丙○○所為，係犯刑法第185條之4第1項前段之駕駛動力
    交通工具發生交通事故，致人傷害而逃逸罪。
  ㈡爰以行為人之責任為基礎，審酌被告駕車上路，未遵守交通
    規則，肇致本案碰撞事故發生，造成告訴人乙○○受有上開傷
    勢，竟無視本案告訴人受傷之事實，逕自駕車逃逸，置被害
    人安危於不顧，所為於法有違，惟考量被告犯後坦承犯行，
    已見悔意，且已與告訴人成立調解，同意以分期付款方式賠
    償新臺幣(下同)2萬元，此有臺中市○○區○○○○○000○○○○○○000
    0號調解書1份附卷供參(見偵卷第95頁)，兼衡被告過去曾有
    妨害自由、竊盜等前科，有臺灣高等法院被告前案紀錄表1
    份在卷供參(見本院卷第13-15頁，本案未構成累犯)，素行
    不良，暨其高職畢業學歷、目前擔任臨時工，須扶養年邁母
    親及1名未成年兒子且家境貧寒之生活狀況，業據被告陳明
    在卷【詳被告之個人戶籍資料(完整姓名)查詢結果內教育程
    度註記欄之記載，見本院卷第11、39頁】等一切情狀，量處
    如主文所示之刑，併諭知易科罰金之折算標準，以資懲儆。
  ㈢被告雖主張請求為緩刑之宣告云云，惟被告前於110年間，即
    曾因竊盜案件之故意犯罪，經本院以110年度中簡字第2301
    號判決判處有期徒刑6月確定，而於111年1月4日易科罰金執
    行完畢之前科，此有臺灣高等法院被告前案紀錄表1份在卷
    可憑(見本院卷第13-15頁)，自與刑法第74條第1項緩刑之要
    件未合，爰不予宣告緩刑，附此敘明。
據上論斷，應依刑事訴訟法第273條之1第1項、第299條第1項前
段，刑法第185條之4第1項前段、第41條第1項前段，刑法施行法
第1條之1第1項，判決如主文。
本案經檢察官丁○○提起公訴，檢察官甲○○到庭執行職務。
中　　華　　民　　國　 111　　年　　6 　　月　　22　　日
　　　　　　　　　刑事第十五庭  法　官　湯有朋
以上正本證明與原本無異。
如不服本判決應於收受送達後20日內向本院提出上訴書狀，並應
敘述具體理由；其未敘述上訴之理由者，應於上訴期間屆滿後20
日內向本院補提理由書（均須按他造當事人之人數附繕本）「切
勿逕送上級法院」。
告訴人或被害人如不服判決，應備理由具狀向檢察官請求上訴，
上訴期間之計算，以檢察官收受判決正本之日起算。
　                                　　　書記官  黃美雲
中　　華　　民　　國　　111 　年　　6 　　月　　22　　日
附錄本案論罪科刑法條：
刑法第185條之4第1項
駕駛動力交通工具發生交通事故，致人傷害而逃逸者，處6月以
上5年以下有期徒刑；致人於死或重傷而逃逸者，處1年以上7年
以下有期徒刑。